【裁判字號】    92,易,198
【裁判日期】    920310
【裁判案由】    家暴傷害罪
【裁判全文】
臺灣高雄地方法院刑事判決                          九十二年度易字第一九八號
    公  訴  人  臺灣高雄地方法院檢察署檢察官
    被      告  乙○○
    選任辯護人  林夙慧律師
右列被告因家暴傷害罪案件，經檢察官提起公訴（九十一年度偵字第二六九六三號）
，本院判決如左︰
    主  文
乙○○傷害人之身體，處拘役肆拾日，如易科罰金，以佰元折算壹日。
    事  實
一、乙○○與甲○○係夫妻，二人間具有家庭暴力防治法第三條第一款所定之家庭成
    員關係，二人素有不睦，常因細故發生爭吵。嗣於民國九十一年五月二十六日二
    十二時許，二人在高雄市○○區○○街九一號Ｇ棟十樓之二住處再次發生口角，
    乙○○竟萌生傷害犯意，先徒手將甲○○推至牆邊，並以雙手勒住甲○○之頸部
    後，隨即復用力緊抓甲○○之雙臂，因而致甲○○受有左上臂八ｘ三公分、右上
    臂三ｘ三公分、二‧五ｘ五公分瘀傷及頸部六ｘ四公分瘀傷等傷害。
二、案經甲○○訴由臺灣高雄地方法院檢察署檢察官偵查起訴。
    理  由
一、訊據被告乙○○固坦承確有於右揭時、地與告訴人甲○○發生爭執，並抓住告訴
    人手臂等情不諱，惟矢口否認有何傷害犯行，辯稱當天係告訴人對其拳打腳踢，
    並企圖以肚子撞牆，因當時告訴人懷有身孕，其為了自我防衛並保護告訴人，不
    得已才抓住告訴人的手，至於告訴人頸部的傷痕如何產生，其並不知情，可能是
    當時告訴人環抱小孩所造成，其並未毆打告訴人云云。經查：
(一)右揭事實業據告訴人迭於偵查及本院審理時指訴歷歷，且有診斷證明書一紙在卷
    足憑，是告訴人於當日爭執後，確受有右揭傷害等情，已堪認定。
(二)告訴人所受傷害，分別係在雙手上臂及頸部等部位一節，有前揭診斷證明書可稽
    ，被告雖辯以當時係為阻止告訴人之毆打及自傷行為，才抓住告訴人雙手云云，
    並提出其亦受有抓傷及擦傷之診斷證明書一紙以資佐憑，惟告訴人堅決否認當天
    有何自傷行為，故當天被告是否確有保護告訴人之緊急避難行為，已非無疑。又
    被告係青壯男子，體能遠較當時懷有身孕之告訴人強健敏捷，若欲避免遭告訴人
    毆打，只須當場閃避即可，要無緊抓告訴人上臂並致告訴人雙手均因此產生瘀傷
    之必要，被告所辯其係出於正當防衛云云，實難令人信服；至被告另辯稱告訴人
    頸部傷痕係環抱小孩所致云云，亦顯與常情有違，尚難採信。綜上所述，被告上
    開所辯均係卸責避就之詞，委無可採，本件事證明確，被告犯行堪以認定。
二、核被告乙○○所為，係犯刑法第二百七十七條第一項之傷害罪。審酌被告身為執
    業醫師，竟因細故而傷害懷有身孕之告訴人，犯後復狡飾否認犯行，且迄未與告
    訴人達成和解，絲毫未見悔意，惟念並無前科，素行良好，有臺灣高等法院被告
    全國前案紀錄表在卷可參，其與告訴人感情早有不睦，當天復因情緒過激，致為
    本件犯行，而告訴人所受傷勢亦非嚴重等一切情狀，酌情量處如主文所示之刑，
    並諭知易科罰金之折算標準。
據上論斷，應依刑事訴訟法第二百九十九條第一項前段，刑法第二百七十七條第一項
、第四十一條第一項，罰金罰鍰提高標準條例第一條前段、第二條，判決如主文。
中      華      民      國      九十二      年      三    月      十    日
                                        臺灣高雄地方法院刑事第一庭
                                            審判長法  官  林  水  城
                                                  法  官  盧  怡 秀
                                                  法  官  謝  雨  真
右正本證明與原本無異。
如不服本判決，應於判決送達後十日內，向本院提出上訴狀。
                                                  書記官  陳  威  志
中    華    民    國      九十二      年      三      月      十      日
附錄本判決論罪之法條全文
刑法第二百七十七條條第一項
傷害人之身體或健康者，處三年以下有期徒刑、拘役或一千元以罰金。


司法院資訊處製作；財團法人民間司法改革基金會備份。
